---
title: "Atividade R - ArboRec"
author: "Grupo SADIKS"
date: "14/03/2020"
output: html_document
---

```{r setup, include=FALSE}
library(readr)
library(bnlearn)
library(e1071)
library(caret)
require(rpart)
require(rpart.plot)
require(party)
require(partykit)
require(tree)
library(adabag)

#Carga da base
ArboRec <- read_delim("ArboRec.csv", ";", escape_double = FALSE, trim_ws = TRUE)

# Transformando o tp_classificacao_final em: Descartado, Inconclusivo, Dengue
ArboRec$tp_classificacao_final = ifelse(ArboRec$tp_classificacao_final == 5, 'Descartado', ifelse(ArboRec$tp_classificacao_final == 8, 'Inconclusivo', 'Dengue'))
#table(ArboRec$tp_classificacao_final)

#Modificando os tipos de dados para Factor
ArboRec$tp_classificacao_final <- as.factor(ArboRec$tp_classificacao_final)
ArboRec$co_distrito_residencia <- as.factor(ArboRec$co_distrito_residencia)
ArboRec$tp_sexo <- as.factor(ArboRec$tp_sexo)
ArboRec$tp_gestante <- as.factor(ArboRec$tp_gestante)
ArboRec$tp_raca_cor <- as.factor(ArboRec$tp_raca_cor)
ArboRec$tp_escolaridade <- as.factor(ArboRec$tp_escolaridade)
ArboRec$co_distrito_residencia <- as.factor(ArboRec$co_distrito_residencia)
ArboRec$no_bairro_residencia <- as.factor(ArboRec$no_bairro_residencia)
ArboRec$tp_zona_residencia <- as.factor(ArboRec$tp_zona_residencia)
ArboRec$tp_result_exame <- as.factor(ArboRec$tp_result_exame)

#Recortando a base para apenas as colunas usadas para o modelo
ArboRecFinal <- ArboRec[, c(14:17, 21, 23, 26, 57, 68, 74)]

#Criação da base de treinamento e de teste
particaoArbo = createDataPartition(1:nrow(ArboRecFinal), p=.7) 
treinoArbo = ArboRecFinal[particaoArbo$Resample1,] 
testeArbo = ArboRecFinal[- particaoArbo$Resample1,] 
 
##Análise de NaiveBayes

arboNaiveBayes = naiveBayes(tp_classificacao_final ~., treinoArbo)
arboNaiveBayes

previsaoArbo = predict(arboNaiveBayes, testeArbo) 
#confusionMatrix(previsaoArbo, testeArbo$tp_classificacao_final)

save(arboNaiveBayes, file="arboNaiveBayesModel.Rdata")
```

## Resultados Preliminares

Inicialmente, é possível identificar neste painel abaixo que existe uma grande quantidade de notificações nos últimos anos relatados, tendo como informação relevante, o ano de *2016* no bairro da *Várzea*.


<iframe width="680" height="510" src="https://app.powerbi.com/view?r=eyJrIjoiNzhhNDAxZjktYjFlOS00YzE2LWJhZTktODE5YjkwNjU1OWYxIiwidCI6IjA5NWY4NjAxLTRhOWEtNDQ5MC1hODBkLWJmMTA4NTliODkxMCJ9" frameborder="0" allowFullScreen="true"></iframe>

Também utilizamos o algoritmo de *Naive Bayes* que consiste em encontrar uma probabilidade a posteriori.

Desta forma, apresentamos a seguinte classificação:


```{r , include=TRUE}
table(ArboRec$tp_classificacao_final)
plot(ArboRecFinal$tp_classificacao_final)
```

Abaixo, retratamos o seguinte valor em acurácia para predição de casos de Dengue (ou relativos) que podem ocorrer, baseados em:

1. Sexo
2. Caso Gestante | Semana gestante
3. Raça
4. Escolaridade
5. Distrito Sanitário
6. Bairro
7. Zona Residêncial
8. Resultado do exame realizado quanto à classificação da arbovirose

```{r , include=TRUE}
confusionMatrix(previsaoArbo, testeArbo$tp_classificacao_final)
```

Desta forma, recomenda-se que seja realizado um novo estudo para realizar os cuidados paleativos para evitar a grande quantidade de incidentes relacionados a arboviroses.
